# 无形资产-软件

提问人：朱迪 123 时间：2021-12-14 21:03:55
请教陈老师个问题，客户新购置一项杀毒软件，软件的作用可以分级别如一般杀毒和强化杀毒，同时企业根据达到不同级别时付款，企业的做法是在达到一般杀毒条件时确认无形资产，尚未达到强化阶段的支出计入在建工程，待达到强化杀毒后增加原一般杀毒时确认的无形资产价值。请问上述处理是否正确

回答人：chenyiwei
基本可以，但“尚未达到强化阶段的支出计入在建工程”不恰当，建议作为其他非流动资产列报。